臺灣高等法院刑事判決
108年度交上易字第206號
上  訴  人  
即  被  告  賴志宇



上列上訴人即被告因過失傷害案件，不服臺灣臺北地方法院107
年度交易字第180號，中華民國108年4月18日第一審判決（起訴
案號：臺灣臺北地方檢察署107年度偵續字第166號），提起上訴
，本院判決如下：
    主  文
上訴駁回。               
    事實及理由
一、經本院審理結果，認第一審以上訴人即被告賴志宇犯修正前
    刑法第284條第1項前段之過失傷害罪，判處拘役50日，並諭
    知易科罰金折算之標準為新臺幣1千元折算1日，認事用法及
    量刑均無不當，應予維持，並引用第一審判決書記載之事實
    、證據及理由（如附件）。
二、被告上訴意旨略以：告訴人許子榛說法前後反覆，從現場照
    片可看出告訴人機車之後照鏡下方鏡座底部完好，現場亦無
    零件掉落，是告訴人稱其機車後照鏡因車禍導致斷裂云云，
    係憑空杜撰；況由告訴人於車禍後，在現場站立逾半小時，
    可知碰撞力非常輕微，故原審認定兩車撞擊力道非常大，背
    離事實；又當日救護紀錄表上記載告訴人「左後腰：疼痛。
    臀部：疼痛」，經救護車送到醫院後，告訴人主訴卻變為「
    上肢撕裂傷、擦傷」，其主張受傷之部位一變再變，且當日
    急診紀錄、護理紀錄皆無記載撕裂傷、擦傷，可見告訴人係
    謊稱受傷。再者，告訴人係105年9月19日始經診斷為左側大
    腿挫傷，於105年12月27日始經診斷為左側大腿挫傷合併股
    四頭肌裂傷，而依萬芳醫院之回覆，該傷為外力所造成之創
    傷，除車禍外，日常生活中如跌倒、重物撞擊，都可能導致
    斷裂，以告訴人經診斷股四頭肌裂傷時，距離本件車禍已逾
    3個月，足見告訴人上開傷勢與本件車禍無因果關係。另由
    明瀚診所及祐民診所函，可知告訴人主訴其105年11月21日
    左髖部挫傷、同月28日下背部骨盆挫傷，均是本件車禍造成
    ，但此為兩個新傷勢，基本可以排除為本件車禍造成，則如
    何認定告訴人於105年12月27日經診斷之傷勢一定是本件車
    禍造成，而非前揭新增傷勢造成？因此原審判決違反無罪推
    定原則，應撤銷改判被告無罪等語。
三、經查：
　㈠告訴人於警偵及原審均始終證稱：其當天遭被告所駕駛自小
    客車左前車頭處撞擊而人車倒地受傷等語（見他卷第17頁背
    面、24頁背面、42頁背面、審交易卷第45頁），並無說法反
    覆之情。而依道路交通事故補充資料表及談話紀錄表之記載
    ，可知告訴人於車禍當天，在警方據報到場處理時，即向員
    警表示其左邊大腿疼痛，其係機車左前車頭與左大腿遭被告
    所駕駛之自小客車左前車頭撞擊等情(見他卷第22頁背面、2
    4頁背面)。
　㈡又告訴人因本件車禍受有左側大腿挫傷合併股四頭肌肉斷裂
    ，此有臺北市立萬芳醫院-委託財團法人臺北醫學大學辦理
    （下稱萬芳醫院）所出具之診斷證明書附卷足佐。被告雖辯
    稱：告訴人並未因本件車禍受傷，診斷證明書所載之傷勢與
    本件車禍無因果關係云云。然告訴人於車禍當天即向員警表
    示左大腿疼痛，已如前述。依臺北市政府消防局救護紀錄表
    之記載，告訴人之主訴亦為肢體疼痛（見他卷第48頁）。而
    告訴人於105年9月17日車禍當天經送萬芳醫院急診，經臨床
    診察其左側髖部、大腿鈍挫傷，於同月9月19日、26日、同
    年11月28日因左側大腿挫傷至萬芳醫院骨科就診，於同年11
    月28日回診時，經診察發現大腿肌肉有凹陷，懷疑股四頭肌
    肉斷裂，故安排超音波檢查確認，股四頭肌肉斷裂形成時間
    約3個月內傷害所造成之病灶，經臨床病況病程判斷，其傷
    勢即9月17日急診所受之傷害，此有萬芳醫院病歷、萬芳醫
    院107年11月30日萬院醫病字第0000000000號函、108年3月8
    日萬院醫病字第0000000000號函、108年12月25日萬院醫病
    字第0000000000號函（見他卷第48-1頁、原審審交易卷第97
    頁、原審卷第49頁、本院卷第127頁）在卷可參。足證告訴
    人上開傷勢確實係因本件車禍造成，被告前揭所辯，委無可
    採。至萬芳醫院雖曾函稱：告訴人於105年12月27日門診紀
    錄所載左側大腿挫傷合併四頭肌肉斷裂傷勢，成因為外力所
    造成之創傷，除車禍外傷，日常生活中如跌倒、重物撞擊都
    可能造成斷裂等語（見偵卷第3頁），但此係因檢察官函詢
    內容為：告訴人於105年12月27日門診紀錄單所載左側大腿
    挫傷合併四頭肌肉斷裂傷勢，其成因為何？受傷機轉除車禍
    外傷外，於日常生活或醫學上，有無其他成因？（見他卷第
    100頁），故該院回函始就其他成因為說明，是難據此為被
    告有利之認定。另告訴人於車禍當天至萬芳醫院急診之急診
    檢傷紀錄（見他卷第46頁）上雖記載病人主訴上肢撕裂傷、
    擦傷，加壓後已止血等字，但此為護理人員之記載，與告訴
    人告知員警其左邊大腿疼痛不符，亦與醫師診斷不同，可能
    係護理人員因忙碌而記載有誤，惟無論護理人員有無記載錯
    誤，告訴人之傷勢本應以醫師診斷為準，故難以此認定告訴
    人未因本件車禍受傷。
　㈢再被告辯稱：依明瀚診所及祐民診所（應指祐民醫院）函可
    知告訴人於105年11月21日有左髖部挫傷，同月28日有下背
    部骨盆挫傷，此為2個新傷勢，如何認定告訴人於105年12月
    間經診斷之股四頭肌肉斷裂非此2個傷勢造成云云。然查，
    告訴人於105年4月至105年8月間，有因背痛、頸椎痛、左手
    關節痛，疑似痛風、右頸，右上背疼痛合併右上臂麻持續數
    月，至尚群診所就診；於105年11月21日至明瀚骨科診所就
    診，表示於105年9月17日因車禍致左髖部疼痛與右頸至手指
    傳導痛與麻，經診斷其左髖部挫傷、右頸椎神經疑似壓迫；
    於105年11月28日至祐民醫院就診，主訴腰椎及左側大腿疼
    痛，口訴105年9月17日因車禍造成腰椎疼痛等情，此有尚群
    診所診斷證明書、明瀚骨科診所108年11月22日北市明瀚字
    第108112201號函及祐民醫院108年11月20日祐人字第108110
    025號函各1份在卷可參（見本院卷第97、107-109頁）。而
    告訴人於105年9月17日車禍當天經送萬芳醫院急診，即經臨
    床診察其左側髖部、大腿鈍挫傷等情，已如前述，是左髖部
    挫傷並非新傷，另依上開醫院及診所函文，告訴人並無經診
    斷有下背部骨盆挫傷，是被告此部分所辯，亦非可採。
　㈣至被告所辯：由告訴人機車後照鏡完整，現場無零件掉落，
    可見本件撞擊力非常輕微，故原審認定兩車撞擊力道非常大
    ，背離事實云云。惟本案之重點應在於告訴人有無因本件車
    禍受傷？至撞擊力是否輕微、告訴人機車後照鏡是否完整等
    節，與被告是否構成過失傷害犯行無涉，是被告以此抗辯原
    審認定其涉犯過失傷害犯行有誤，自非可採。　　
　㈤綜上所述，被告仍執前詞，否認犯行，提起上訴，惟業據本
    院論駁說明如前，被告上訴為無理由，應予駁回。
四、據上論結，應依刑事訴訟法第373條、第368條，判決如主文
    。
本案經檢察官蕭方舟到庭執行職務。
中　　華　　民　　國　　109 　年　　4 　　月　　7 　　日
                  刑事第十七庭  審判長法　官 鄭水銓
                                      法　官 黃雅芬
                                      法　官 李世華
以上正本證明與原本無異。
不得上訴。
                                      書記官 莊佳鈴
中　　華　　民　　國　　109 　年　　4 　　月　　7 　　日
附錄：本案論罪科刑法條全文　　　　　　　　　　　　　　　
修正前中華民國刑法第284條（過失傷害罪）
因過失傷害人者，處 6 月以下有期徒刑、拘役或 5 百元以下罰
金，致重傷者，處 1 年以下有期徒刑、拘役或 5 百元以下罰金
。
從事業務之人，因業務上之過失傷害人者，處 1 年以下有期徒
刑、拘役或 1 千元以下罰金，致重傷者，處 3 年以下有期徒刑
、拘役或 2 千元以下罰金。

臺灣臺北地方法院刑事判決　　　　　　107年度交易字第180號
公　訴　人　臺灣臺北地方檢察署檢察官
被　　　告　賴志宇  男　00歲(民國00年00月00日生)
　　　　　　　　　　身分證統一編號：Z000000000號
　　　　　　　　　　住○○市○○區○○路0段000巷000弄00 
　　　　　　　　　　　號15樓
選任辯護人　蔡銘書律師（法扶律師）
上列被告因過失傷害案件，經檢察官提起公訴（107 年度偵續字
第166號），本院判決如下：
    主  文
賴志宇犯過失傷害罪，處拘役伍拾日，如易科罰金，以新臺幣壹
仟元折算壹日。
    事  實
一、賴志宇於民國105 年9 月17日下午7 時44分許，駕駛車號00
    0- 0000 號之自用小客車（下稱系爭車輛），沿臺北市文山
    區興隆路4 段145 巷22弄由南往北方向行駛，途經興隆路4
    段145 巷、22弄口處，本應注意汽車行駛至交岔路口，其行
    進、轉彎，應遵守行經無號誌之交岔路口，支線道車應暫停
    讓幹線道車先行，轉彎車應讓直行車先行，且依當時情形並
    無不能注意之情事，竟疏未注意及此，貿然左轉欲駛入興隆
    路4 段145 巷，適有許子榛騎乘車號000-000 號輕型機車（
    下稱系爭機車），沿興隆路4 段145 巷由西往東方方向駛來
    ，見狀煞停而發生碰撞，致許子榛人車雖未倒地，但其左側
    大腿受撞擊而受有左側大腿挫傷合併股四頭肌肉斷裂之傷害
    （下稱系爭傷勢）。嗣賴志宇於肇事後，將系爭車輛及系爭
    機車移至路旁後，撥打電話報警，在有偵查犯罪權限之警員
    查知其為肇事者前，主動向到場處理交通事故之警員承認其
    為車禍肇事者，並自首接受裁判；另由許子榛撥打119 ，由
    消防局救護人員送往臺北市立萬芳醫院（下稱萬芳醫院）就
    診，而查悉上情。
二、案經許子榛訴由臺北市政府警察局文山第一分局報告臺灣臺
    北地方檢察署檢察官偵查起訴。
    理  由
壹、程序部分：
一、按被告以外之人於審判外之言詞或書面陳述，除法律有規定
    者外，不得作為證據；又被告以外之人於審判外之陳述，雖
    不符刑事訴訟法第159 條之1 至第159 條之4 之規定，而經
    當事人於審判程序同意作為證據，法院審酌該言詞陳述或書
    面陳述作成時之情況，認為適當者，亦得為證據；當事人、
    代理人或辯護人於法院調查證據時，知有同法第159 條第1
    項不得為證據之情形，而未於言詞辯論終結前聲明異議者，
    視為有前項之同意，刑事訴訟法第159 條第1 項、第159 條
    之5 分別定有明文。查，本判決後開所引用之各該被告以外
    之人於審判外之陳述（含書面陳述），雖屬傳聞證據，惟於
    本院審理時，檢察官、被告及其辯護人均未爭執其證據能力
    （見本院卷第27頁），且迄言詞辯論終結前亦均未聲明異議
    ，本院審酌各該證據作成時之情況，尚無違法不當及證明力
    明顯過低之情形，以之作為證據應屬適當，揆諸前揭說明，
    均得援為本案證據。
三、至其餘資以認定本案犯罪事實之非供述證據（詳後述），並
    無證據證明係公務員違背法定程序所取得，當事人等於本院
    亦均未主張排除其證據能力，且迄本院言詞辯論終結前均未
    表示異議，本院審酌前揭文書證據、證物並無顯不可信之情
    況與不得作為證據之情形，依刑事訴訟法第158 條之4 反面
    解釋及第159 條之4 之規定，應認均有證據能力。
貳、實體部分：
一、認定犯罪事實依憑之證據及理由：
    訊據被告賴志宇固坦承有於上開時、地，因其過失與告訴人
    許子榛發生碰撞等情，惟矢口否認有何起訴書所指之犯行，
    辯稱：當日發生車禍時，告訴人站立30幾分鐘，並無任何異
    狀，且急診醫師也認為告訴人無骨折、外傷，或其他擦傷、
    挫傷。告訴人在交通事故筆錄，先稱車有倒，然檢察官調查
    時，又稱車沒倒，明顯告訴人一開始就在說謊作假云云。被
    告辯護人為其辯稱：告訴人當天沒有發現有外傷，於107 年
    12月27日經過超音波檢查是股四頭肌斷裂，萬芳醫院認為從
    時間先後順序來看，有可能為9 月17日車禍所造成，但此僅
    係猜測之推論，然再次函詢，萬芳醫院亦不否認系爭傷勢成
    因為外力所造成的撞傷，除車禍外傷外，日常跌倒、重物撞
    擊亦可能造成，且左大腿撞擊此部分為告訴人主述，並非在
    病歷或當時診斷上有檢出，故當天是否有所謂左大腿股四頭
    肌受傷是有存疑的。再者，依照系爭車輛車燈外殼完整，只
    有保險桿有擦痕，系爭機車儀表板未損傷，機車也無明顯損
    傷，以車輛受損狀況來說，擦撞位置應是在系爭機車前方、
    置物籃和系爭車輛儀表板中間輕微擦撞，以這樣的狀況，是
    否會造成事故後三個月後告訴人左大腿前側的股四頭肌斷裂
    傷是可疑的等語。經查：
  ㈠被告於105 年9 月17日下午7 時44分許，駕駛系爭車輛，沿
    臺北市文山區興隆路4 段145 巷22弄由南往北方向行駛，行
    經興隆路4 段145 巷、22弄口處，左轉欲駛入興隆路4 段14
    5 巷，適有許子榛騎乘系爭機車沿興隆路4 段145 巷由西往
    東方方向駛來，見狀煞停而發生碰撞，嗣被告將系爭車輛及
    系爭機車移至路旁後，報警處理，並由告訴人撥打119 ，由
    消防局救護人員送往萬芳醫院就診等情，業據被告供承在卷
    （見本院卷第25、75頁，本院107 年度審交易字第961 號卷
    ，下稱本院審交易卷，第45頁），核與證人即告訴人許子榛
    之指訴大致相符（見臺灣臺北地方檢察署107 年度偵續字第
    166號卷，下稱偵續卷，第55至56頁），並有道路交通事故
    現場圖、道路交通事故談話紀錄表、道路交通事故補充資料
    表、道路交通事故調查報告表㈠、㈡、道路交通事故照片、臺
    北市政府警察局道路交通事故初步分析研判表、道路交通事
    故肇事人自首情形紀錄表等件在卷可稽（見臺灣臺北地方檢
    察署106 年度他字第2070號卷，下稱他卷，第20至29頁），
    首堪認定。
  ㈡按汽車行至無號誌之交岔路口，支線道車應暫停讓幹線道車
    先行；轉彎車應暫停讓直行車先行，道路交通安全規則第10
    2 條第1 項第2 款定有明文。被告自承有適當之駕駛執照，
    並有道路交通事故調查報告表㈡可稽（見他卷第24頁），其
    對於上開規定當知之甚明，並應確實遵守，且依本案車禍事
    發當時天候有雨、夜間但有照明、柏油路面雖濕潤然無缺陷
    、無障礙物，且視距良好等情，有上開道路交通事故調查報
    告表㈠及現場照片在卷可參（見他卷第23頁背面、第28頁及
    背面），客觀上並無不能注意之情事，詎被告竟疏未注意，
    肇致本件事故，其就本件車禍之發生確有過失，應甚明確。
　㈢又告訴人於案發後即由119 消防局救護人員於當日（即105年
    9 月17日）晚間8 時17分許送往萬芳醫院急診，其後接續於
    同年月19、26日，同年11月28日及12月27日，因上開碰撞所
    造成之傷害至該院就診，經醫師診斷受有系爭傷勢一節，有
    該院診斷證明書附卷可佐（見他卷第4 頁），則被告之上揭
    過失行為與告訴人所受之傷害間，顯有相當因果關係甚明。
  ㈣被告及其辯護人雖以前情置辯，惟查：
  1.告訴人自當日製作之道路交通事故談話紀錄表、員警調查筆
    錄、檢察事務官詢問至檢察官訊問時，均一致陳述系爭車輛
    左側與系爭機車左前車頭碰撞，其左大腿亦遭撞擊等語，有
    上開筆錄及談話紀錄表可證（見他卷第17頁背面、第22頁背
    面、第24頁背面、第42頁背面，偵續卷第55頁）；而被告亦
    不否認當日駕駛系爭車輛於上開時、地與系爭機車發生碰撞
    （見本院卷第25頁）；又系爭機車因遭碰撞，致其左後視鏡
    斷裂，業據告訴人指訴明確（見本院審交易卷第46頁），並
    有道路交通事故車損照片可佐（見他卷第29頁背面），足見
    碰撞力量非小。參以，兩車發生碰撞時，告訴人自陳當時係
    在停止線停等之狀態（見偵續卷第55頁）。足證系爭機車左
    側遭系爭車輛擦撞時，其左大腿亦遭系爭車輛撞擊而受有左
    側大腿挫傷之傷害。被告及其辯護人辯稱：系爭機車前面菜
    籃刮到系爭車輛前面保險桿，僅輕微擦撞云云，顯非可採。
  2.告訴人於案發後因疼痛無法行走而撥打119 ，於消防局救護
    人員到達時即告知其「肢體疼痛」，嗣經救護人員將其送至
    萬芳醫院急診，經醫師診斷後，開立緩解疼痛口服藥物，並
    安排X 光攝影檢查，預約2 日後即105 年9 月19日看攝影檢
    查報告；於105 年9 月19日回診時，經診斷為「左側大腿挫
    傷」，並開立口服藥物治療；其後因告訴人有嚴重挫傷，於
    同年月26日再度預約看診，經診斷為「左側大腿挫傷」，並
    開立凝膠藥物治療；嗣因告訴人仍感疼痛，於同年11月28日
    再度就診，經診斷為「左側大腿挫傷」，除開立口服藥物治
    療外，並安排骨骼肌肉超音波檢查；告訴人於同年12月27日
    回診，上開超音波檢查報告顯示「左大腿挫傷後變化，疑似
    殘留皮下血腫與組織纖維化」，經診斷為「左側大腿挫傷合
    併股四頭肌肉斷裂」等情，為告訴人陳稱明確（見偵續卷第
    55至56頁），並有臺北市政府消防局救護紀錄表、萬芳醫院
    105 年9 月17、19、26日、11月28日、12月27日門診紀錄單
    、9 月17攝影檢查報告、12月27日復健科骨骼肌肉超音波室
    報告單等件在卷可證（見偵續卷第85至107 頁）。又告訴人
    於10 5年9 月17、19、26日因左大腿挫傷至萬芳醫院就診，
    同年11月28日因上述病症回診，經診察發現大腿肌肉有凹陷
    ，懷疑「股四頭肌肉斷裂」，故安排骨骼肌肉超音波檢查，
    依據超音波檢查報告內容判斷，「股四頭肌肉斷裂」形成時
    間約3 個月內傷害所造成之病灶，上開「左側大腿挫傷合併
    股四頭肌肉斷裂」應為外力所造成，依12月27日骨骼肌肉超
    音波報告顯示有血腫殘留，判斷應為挫傷合併肌肉撕裂傷所
    致，依時間先後順序，應與先前9 月17日左大腿有撞擊到同
    一部份有關，有可能為105 年9 月17日車禍受傷所致等節，
    亦有該院106 年5 月5 日、107 年8 月15日及11月30日萬院
    醫病字第0000000000、0000000000、0000000000號函附卷可
    稽（見他卷第77頁，偵續卷第81頁，本院審交易卷第97頁）
    。上開病歷記載及資料均係醫院醫師本於專業就診斷病情所
    為之記載，應為客觀可信，且與告訴人前開所述其左大腿遭
    被告駕駛之系爭車輛擦撞而受傷之情節相吻合，是告訴人指
    稱系爭機車左側遭系爭車輛擦撞時，告訴人左大腿亦遭系爭
    車輛撞擊致受有系爭傷勢一情，堪以採信。被告辯稱告訴人
    在事故當下站立30幾分鐘，並無任何異狀，系爭傷勢非其過
    失行為所致云云。然告訴人於事故發生時，站立時未感覺疼
    痛，因走的時候疼痛，才叫救護車到醫院等情，為告訴人陳
    稱在卷（見本院卷第81頁）。且依告訴人上開傷勢，尚無礙
    其行走功能，但活動時有左大腿痠痛之情況等情，有上開萬
    芳醫院107 年11月30日萬院醫病字第0000000000號函可證。
    是告訴人縱於案發時尚能站立，並不代表並無受傷，被告上
    開辯解，委無可採。至萬芳醫院固於107 年3 月8 日、108
    年3 月8 日分別以萬院醫病字第0000000000號、0000000000
    號函稱：系爭傷勢，成因為外力所造成之創傷，除車禍外傷
    ，日常生活中如跌倒、重物撞擊都可能造成斷裂；告訴人於
    105 年9 月17日因交通事故送至10本院急診就診，經臨床診
    察其於左髖部有鈍挫傷，無明顯傷口及無撕裂傷之問題等語
    （見臺灣臺北地方檢察署107 年度偵字第6549號卷第3 頁，
    本院卷第49頁）。然告訴人因被告之過失行為致其受有系爭
    傷勢，業如前述，且萬芳醫院上開函文並未排除系爭傷勢為
    本件車禍所造成，況該院於107 年8 月15日及11月30日再次
    說明「股四頭肌肉斷裂」形成時間約3 個月內傷害所造成之
    病灶，依同年12月27日骨骼肌肉超音波報告顯示有血腫殘留
    ，判斷應為挫傷合併肌肉撕裂傷所致，應與先前9 月17日左
    大腿有撞擊到同一部位有關係，有上開函文為憑。是萬芳醫
    院之107 年3 月8 日及108 年3 月8 日之函文，不足為有利
    被告之認定。
  ㈤被告另辯稱依其認識之醫生所稱，系爭傷勢不可能因其過失
    行為所致，聲請傳喚⑴當日萬芳醫院急診醫師黃文成，欲證
    明當天告訴人的主述「上肢撕裂傷、擦傷及止血動作」是否
    屬實。⑵當天處理交通事故的員警鄭逢春，欲證明告訴人所 
    述系爭機車倒地，零件散落斷掉是否屬實。⑶告訴人之主治
    醫生，欲證明告訴人當天完全沒有傷有無可能變成股四頭肌
    肉斷裂？若股四頭肌肉斷裂，其疼痛程度為何及是否會影響
    日常生活？是否可能忍三個月才就醫云云（見本院卷第27、
    28頁）？然被告自承其認識之醫生並未親眼檢視告訴人傷勢
    或為其診斷（見本院卷第66頁），是其所述是否可信，已有
    可疑。而本件車禍告訴人係左大腿挫傷並無外傷，且告訴人
    因疼痛未解，持續就醫，經診斷因左大腿挫傷後變化，合併
    股四頭肌肉斷裂，而該病灶無礙其行走功能，但活動時有左
    大腿痠痛之情況等節，均如前述，被告聲請傳喚告訴人之主
    治醫生到庭作證，核無必要。又系爭機車受損情形，有前揭
    道路交通事故車損照片足憑，且被告於案發後擅自將系爭機
    車移離現場，故員警鄭逢春亦無從證明當日發生碰撞時，系
    爭機車是否倒地。是本案事證已臻明確，被告上開聲請，均
    無調查之必要，附此敘明。
  ㈥綜上所述，被告上開所辯不可採。本案事證明確，被告犯行
    洵堪認定，應予依法論科。
二、論罪科刑：
  ㈠核被告所為，係犯刑法第284 條第1 項過失傷害罪。
  ㈡按刑法第62條所謂自首，祇以犯人在其犯罪未發覺前，自行
    向該管公務員申告其犯罪事實，而接受裁判為已足，至於嗣
    後對於犯行有所辯解，乃辯護權之行使，不能據此即認其先
    前之自首失其效力（最高法院92年度台上字第7254號判決意
    旨參照）。查，被告於肇事後，打電話報警，在有偵查犯罪
    職權之公務員知悉前，向到場處理之員警坦承其肇事，自首
    而接受裁判等情，有被告之道路交通事故談話紀錄表、道路
    交通事故肇事人自首情形紀錄表在卷可參（見他卷第23頁、
    第25頁背面），其對於未發覺之犯罪，表示願接受裁判之意
    ，爰依刑法第62條前段規定，減輕其刑。
  ㈢爰以行為人之責任為基礎，審酌被告本應小心謹慎駕駛以維
    自身及其他用路人之安全，卻因左轉，肇生本件車禍事故，
    使告訴人受有系爭傷勢，危害非輕，所為實有不該；惟念其
    前無任何經法院論罪判刑之犯罪前科紀錄，有本院被告前案
    紀錄表在卷可參（見本院卷第59頁），素行尚可，兼衡被告
    自陳就讀大學之智識程度、未婚、無需須養之人、經濟來源
    為父母之家庭生活經濟狀況（見本院卷第81頁），暨其犯罪
    之動機、目的、手段、過失之情節、告訴人所受傷勢、尚未
    賠償告訴人之損失、否認犯罪之犯後態度等一切情狀，量處
    如主文所示之刑，並諭知易科罰金之折算標準，以資懲儆。
據上論斷，應依刑事訴訟法第299 條第1 項前段，刑法第284條
第1 項前段、第62條前段、第41條第1 項前段，刑法施行法第1
條之1 第1 項、第2 項前段，判決如主文。
本案經檢察官李建論提起公訴，檢察官李豫雙到庭執行職務。
中    華    民    國   108    年    4     月    18    日
                  刑事第十二庭    法  官  蘇珍芬
以上正本證明與原本無異
如不服本判決應於收受送達後10日內向本院提出上訴書狀，並應
敘述具體理由；其未敘述上訴理由者，應於上訴期間屆滿後20日
內向本院補提理由書（均須按他造當事人之人數附繕）「切勿逕
送上級法院」。
告訴人或被害人如對於本判決不服者，應具備理由請求檢察官上
訴，其上訴期間之計算係以檢察官收受判決正本之日期為準。